. +420 727 930 900

Shrnutí

Vidím sám sebe jako vysoce motivovaného a organizovaného profesionála s praktickými zkušenostmi v hotelovém průmyslu, se specializací na komunikaci se zákazníky a koordinaci pracovních procesů.

Mám vášeň pro oblast nákupu a jsem připraven uplatnit své dovednosti v organizaci, vyjednávání a time managementu.

Jsem přizpůsobivá a rychle se učím, daří se mi v dynamickém prostředí, vynikám v multitaskingu, efektivní komunikaci a práci pod tlakem. Jsem připravena růst a přispívat v oblasti nákupu se silným závazkem k efektivitě a vysoké kvalitě.

Vzdělání

Název školy Gymnázium u Libeňského zámku

Roky studia 2014 - 2018

Pracovní zkušenosti

Obsluha v gastronomii - Hotel Porta a Perta

Období

2013 - 2014 zaměstanání

Komunikace Zodpovědná za každodenní komunikaci s hosty hotelu a

restaurace. Poskytování vysoce kvalitního servisu a rychlé řešení

požadavků a problémů zákazníků při zachování příjemné

atmosféry.

Objednávání Vysoká iniciativa při spolupráci na objednávání potravin,

nápojů a dalších potřebných zásob.

Time Efektivní koordinace směn, organizace úkolů a zajištění plynulého chodu restaurace a hotelového servisu, i za management

náročných podmínek.

Spolupráce S ohledem na vysoce náročné prostředí hotelového a restauračního provozu zajišťuji včasnou spolupráci,

koordinované aktivity a dynamickou týmovou práci s

ostatními členy týmu.

Obsluha v gastronomii - Restaurant Radnice

Období

2015 - 2017 zaměstnání

Zodpovědná za každodenní komunikaci s hosty hotelu a Komunikace

restaurace. Poskytování vysoce kvalitního servisu a rychlé řešení požadavků a problémů zákazníků při zachování

příjemné atmosféry.

Spolupráce S ohledem na vysoce náročné prostředí hotelového a restauračního provozu zajišťuji včasnou spolupráci,

koordinované aktivity a dynamickou týmovou práci s ostatními členy týmu.

Dovednosti

Zákaznický servis

Microsoft Office

Komunikace Silné komunikační dovednosti v kontaktu s hosty i kolegy, schopnost

efektivně vyjednávat a řešit vzniklé situace.

Organizace a Efektivní plánování a koordinace každodenních úkolů, schopnost zvládat více úkolů současně a udržet přehled o celé situaci. time management

Práce pod tlakem Zkušenosti s prací v náročných prostředích, schopnost rychle

reagovat na změny a řešit problémy.

servisu, schopnost rozpoznat a vyhovět potřebám zákazníků a hostů.

Zdatný v používání kancelářských aplikací pro správu

Silné zaměření na poskytování vysoce kvalitního zákaznického

Administrativa Zkušenosti s řízením inventáře, správou rezervačních systémů,

zpracováním plateb, řešením stížností a zpětné vazby.

(Word, Excel) dat a organizaci práce.

Další vzdělání

Anglický jazyk - B2

Řidičský průkaz - B, aktivní řidička

Španělština - A1

WEB Designer Kurz v procesu

Zájmy a Aktivity

Plavání – komplexní cvičení, které buduje sílu, vytrvalost a flexibilitu.

Jóga – pomáhá zvládat negativní emoce, rozvíjet trpělivost a

kultivovat sebedůvěru.

Psychologie

Malování – Malování často zahrnuje rozhodování o kompozici, výběru barev a technikách. Tyto výzvy mohou pomoci rozvíjet kritické myšlení a schopnosti řešení problémů, když hledáte kreativní řešení. Zvyšuje sebedůvěru a sebeuvědomění.

Vaření – Lepší time management, příprava jídel doma vyžaduje plánování, což pomáhá

rozvíjet dovednosti v oblasti řízení času, učení a rozvoj dovedností.